臺灣高等法院臺南分院刑事判決　　　　　　九十三年度交上易字第一六六號　敬股
　　上　訴　人　臺灣雲林地方法院檢察署檢察官
　　被　　　告　甲　○　○
右上訴人因被告過失傷害案件，不服臺灣雲林地方法院九十二年度交易字第一二六號
中華民國九十三年二月十七日第一審判決（起訴案號：臺灣雲林地方法院檢察署九十
二年度偵字第二一四一號），提起上訴，本院判決如左：
    主    文
上訴駁回。
    理    由
一、公訴意旨略以：被告甲○○於民國（以下同）九十二年五月六日十九時許，在雲
    林縣虎尾鎮飲用蔘茸藥酒二杯，至同日十九時二十五分許，已不能安全駕駛動力
    交通工具，竟仍駕駛車牌號碼五Ｍ－五００二號自用小客車（所犯刑法第一百八
    十五條之三之公共危險罪部分，業經臺灣雲林地方法九十三年交簡字第八號判處
    拘役五十日，如易科罰金，以三百元折算一日確定），沿雲林縣虎尾鎮○○里○
    ○○號○道路由北往南行駛，因疏未注意車前狀況，及酒後駕車注意力不集中，
而撞及對向由告訴人乙○○騎乘之ＵＳＦ－九四九號輕機車，致告訴人乙○○人
    車倒地受傷，因認被告涉有刑法第二百八十四條第一項之過失傷害罪嫌等語。
二、按告訴乃論之罪，其告訴經撤回者，應諭知不受理之判決，刑事訴訟法第三百零
    三條第三款定有明文；次按刑事事件於偵查中或第一審法院辯論終結之前，調解
    成立，經法院核定，並經當事人同意撤回者，視為於調解成立時撤回告訴或自訴
    ，鄉鎮市調解條例第二十五條第二項亦定有明文。
三、本件公訴人認被告甲○○涉有刑法第二百八十四條第一項前段之過失傷害罪，依
    同法第二百八十七條前段之規定，須告訴乃論。經查：被告因前開過失傷害犯行
    ，告訴人乙○○於九十二年五月七日向雲林縣警察局虎尾分局東屯派出所警員楊
    宗文對其提出過失傷害告訴，嗣後於偵查中即九十二年七月三十一日在雲林縣虎
    尾鎮調解委員會與告訴人調解成立，其調解內容除由被告賠償告訴人車輛修理費
    、醫療費共新台幣（以下同）十五萬元，當場以現金三萬元交付告訴人收受，其
    餘十二萬元，由被告簽發金額各二萬元之本票六紙，自同年八月二十五日起，分
    六期按月於每月二十五日給付，及強制責任險給付由告訴人申領外，另告訴人亦
    表示放棄追究被告其餘民、刑責任。旋該調解書並經臺灣雲林地方法院於九十二
    年八月二十一日准予核定在案等情，有雲林縣虎尾鎮調解委員會九十二年民調字
    第二八九號調解書附卷可稽（見原審卷第八、九頁）。按鄉鎮市調解條例第二十
    五條第二項之「並經當事人同意撤回」，並不以須向檢察官或法院為之為必要，
    依前開調解書內容所載，告訴人既已於調解書內明確表示不追究被告之刑事責任
    ，雖未直接載明撤回本件過失傷害告訴之意旨，然該調解書內容既已載明「不追
    究被告之刑事責任」，復未附任何「被告依調解條件履行時，始願放棄追究被告
    之刑事責任」之停止條件，顯已明白表示同意撤回告訴（如解為告訴人不同意撤
    回過失傷害告訴，則被告將受刑事追訴、審判，自與上開「不追究被告之刑事責
    任」之調解內容有違），而該調解書既經法院核定，應視為告訴人於九十二年七
    月三十一日調解成立時已撤回本件過失傷害告訴，並在本件公訴人於九十二年九
    月三十日（原審誤為同年十月二十日）偵結提起公訴之前，揆諸前揭法條說明，
    自應為不受理判決。至被告於調解成立後，雖未依調解條件按期給付上開賠償金
    額，然此僅為被告應依該調解內容負民事責任而已；又告訴人縱嗣後反悔，於偵
    、審中表示不願撤回告訴，惟對於已發生撤回告訴之效力均無若何影響，附予
    明。
四、綜上所述，原審以本件被告所犯過失傷害罪，視為於前開調解成立時撤回告訴，
    而諭知不受理判決，核無不合，公訴人上訴意旨猶執陳詞，並以告訴人未於調解
    書以外表明「同意撤回」及於偵審中均表示不撤回告訴，不生撤回效力云云，指
    摘原判決不當，為無理由，應予駁回，並不經言詞辯論為之。
據上論結，應依刑事訴訟法第三百七十二條、第三百六十八條，判決如主文。
中    華    民    國      九十三      年      四     月      二十七     日
                                  臺灣高等法院臺南分院刑事第六庭
                                      審判長法官  蔡    崇    義
                                            法官  宋    明    中
                                            法官  許    進    國
右正本證明與原本無異。
不得上訴。
                                      法院書記官  李    淑    華
中    華    民    國      九十三      年      四     月      二十七     日
